sl-SI: Vrsta spoja: Ukrivljen; Ploščat; Prilegajoč; Poln; Pilotni; Drugo
lt-LT: Movos paviršiaus tipas: Lenkta; Plokščia; Įleidžiamoji; Pilnavidurė; Kreipiamoji; Kita
es: Tipo de cara de junta: Curva; Puro; Enrasado; Total; Pilotado; Otros
da: Type af forside på led: Buet; Flad; Indbyg; Fuldt; Piloteret; Andet
ro-RO: Tip îmbinare: Curbată; Plată; Aliniată; Completă; Pentru aliniere de precizie; Altele
zh-TW: 接合面類型: 弧形; 平坦; 齊平式; 全面的; 先導; 其他
hu: Csatlakozófelület típusa: Ívelt; Egyenes; Egy síkban levő; Teljes; Elvezetett; Egyéb
fr: Type de surface de joint: Incurvée; Plate; Encastré; Complet; Piloté; Autre
ru: Тип поверхности скрутки: Изогнутый; Плоский; Заподлицо; Полный; Направляемый; Другой
it: Tipo di faccia congiunta: Curvo; Piatto; Incasso; Pieno; Pilota; Altro
nb: Leddoverflatetype: Buet; Flat; Flush; Full; Pilotert; Annet
bg-BG: Тип повърхност на съединителната скоба: Извита; Плоска; Флаш; Пълна; Пилотна; Други
pt-BR: Tipo de superfície da junta: Curvada; Plana; Embutido; Completa; Pilotado; Outro
zh-CN: 接合面类型: 弯曲的; 扁平的; 齐平; 全; 导杆; 其他
pl: Rodzaj powierzchni styku w połączeniu: Zakrzywiony; Płaski; Kolor; Pełna; Pilotażowy; Inne
sv: Ledtyp fram: Böjd; Platt; Spola; Full; Gängad; Övrigt
cs: Typ čela spoje: Zaoblený; Plochý; Zapuštění; Plný; Vodicí; Jiné
de: Art der Verbindungsfläche: Gebogen; Flach; Flach; Vollständig; Piloted; Sonstiges
hr-HR: Vrsta prednje plohe spojnice: Zaobljeni; Ravni; Ispunjeni; Puni; Pilotirani; Ostalo
fi: Liitoksen kasvotyyppi: Kaareva; Tasainen; Uppo; Täysi; Pilotoitu; Muu
vi: Kiểu mặt khớp: Cong; Phẳng; Âm trần; Toàn bộ; Dẫn hướng; Khác
ja: ジョイント面タイプ: カーブド; フラット; フラッシュ; フル; パイロット付き; その他
en: Joint face type: Curved; Flat; Flush; Full; Piloted; Other
th: ประเภทการบรรจบข้อต่อ: โค้ง; ราบ; ฝัง; ทั้งหมด; ปลายนูน; อื่นๆ
tr: Ortak yüz tipi: Kavisli; Düz; Gömme; Tam; Pilotlu; Diğer
pt-PT: Tipo de rosto articular: Curvado; Plano; Instalação; Completo; Pilotado; Outro
ko: 조인트 면 타입: 곡선형; 플랫; 플러시; 전체; 파일럿; 기타
el: Τύπος επιφάνειας ένωσης: Καμπυλωτή; Επίπεδη; Ευθυγραμμισμένη; Γεμάτη; Με καθοδηγητικό στέλεχος; Άλλο
sk-SK: Typ deliacej roviny: Zaoblený; Plochý; Hladký; Plný; Pilotovaný; Iné
nl: Type gezichtsggewricht: Gebogen; Vlak; Spoelen; Volledig; Geloodst; Andere